臺灣臺中地方法院刑事判決　　　　　　　　　　　　九十三年度訴字第一五七四號
　　公　訴　人　臺灣臺中地方法院檢察署檢察官
　　被　　　告　乙○○
右列被告因偽造文書案件，經檢察官提起公訴（九十二年度偵字第一八一一一號），
本院判決如左：
    主  文
本件公訴不受理。
    理  由
一、公訴意旨略以：被告乙○○與真實姓名年籍不詳之成年男子等人，共同基於偽造
    文書之概括犯意聯絡，先於不詳時間地點偽造丙○○、甲○○、王明源、張永富
    、賴怡成之身分證，並偽刻丙○○、甲○○、王明源、張永富、賴怡成之印章，
    由被告於民國九十二年七月四日，持偽造之丙○○身分證及偽刻之印章持往臺中
    市第二信用合作社使用，在前揭合作社之「存摺存款戶綜合約定書」之戶名、立
    約人（簽章）欄及金融卡領取人欄偽造「丙○○」之署名各一枚，並偽造「丙○○」之印文二枚，而偽造上開私文書，並據以提出行使於前述合作社，而由上述
    合作社發給渠前揭合作社之該帳戶丙○○帳號00000000000號存摺及
    其金融卡，足以生損害於丙○○及前開合作社之權益；次於同年八月十八日，持
    偽造之賴怡成身分證及偽刻之印章，持往聯邦商業銀行新竹分行使用，在前揭新
    竹分行之「客戶基本資料」之戶名、存款印鑑卡之存戶（簽章）欄及金融卡簽收
    欄偽造「賴怡成」之署名各一枚，並偽造「賴怡成」之印文二枚，而偽造上開私
    文書，並據以提出行使於前述新竹分行，而由上述新竹分行發給渠前揭新竹分行
    之該帳戶賴怡成帳號000000000000號存摺及其金融卡，足以生損害
    於賴怡成、前開聯邦商業銀行之權益；再於同年八月二十日，持偽造之高敏書身
    分證及偽刻之印章持往第一商業銀行延吉分行使用，在前揭延吉分行之「存款相
    關服務性業務申請書暨約定書」之戶名、立約人（簽章）欄及金融卡簽收欄偽造
    「高敏書」之署名各一枚、並偽造「丙○○」之印文四枚，而偽造上開私文書，
    並據以提出行使於前述延吉分行，而由上述延吉分行發給渠前揭延吉分行之該帳
    戶高敏書帳號00000000000號存摺及其金融卡，足以生損害於高敏書
    、前開第一商業銀行之權益。另被告承前開概括犯意聯絡，於九十二年七月四日
    、同年七月九日、同年八月二十一日、同年九月四日，分由真實姓名年籍不詳之
    成年男子等人，持偽造之黃勝豐、甲○○、王明源、張永富身分證及偽刻之印章
    ，各前往華南商業銀行水湳分行、大眾商業銀行豐原分行、富邦商業銀行雙和分
    行及萬泰商業銀行三重分行，各偽造黃勝豐署名一枚、印文二枚，甲○○署名一
    枚、印文一枚，王明源署名一枚、印文一枚及張永富署名二枚、印文二枚，以前
    開方法偽造相關申請書上，而偽造上開私文書，並據以提出行使於前述水湳分行
    、豐原分行、雙和分行、三重分行，而由上述分行等發給前揭分行之水湳分行帳
    戶黃勝豐帳號000000000000號、豐原分行帳戶甲○○帳號0000
    00000000號、雙和分行帳戶王明源帳號000000000000號及
    三重分行帳戶張永富帳號000000000000號存摺及各該金融卡，足以
    生損害於黃勝豐、甲○○、王明源、張永富及前開華南、大眾、富邦及萬泰商業
    銀行之權益。被告則取得前開金融卡共九張留供己不法之使用。嗣為警於九十二
    年九月十五日在臺中市○區○○路一五九號查獲，並扣得金融卡九枚及變造之林
    志威、丙○○身分正影本各一張，因認被告涉犯刑法第二百十六條、第二百十二
    條、第二百十條之偽造文書等罪嫌。
二、按同一案件繫屬於有管轄權之數法院者，由繫屬在先之法院審判之，刑事訴訟法
    第八條前段定有明文。又案件有依刑事訴訟法第八條之規定不得為審判者，應諭
    知不受理之判決，同法第三百零三條第七款亦定有明文；再者第三百零二條至第
    三百零四條之判決，得不經言詞辯論為之，同法第三百零七條亦定有明文。
三、查被告乙○○因係詐欺集團之一員，負責持提款卡前往各地提款機提款之「車手
    」，嗣於九十二年九月十五日零時五十分許，在臺中市○區○○路一五九號「百
    雀城電子遊藝場」經警臨檢時，於其身上扣得其持有該犯罪集團詐欺所用之「丙○○」、「甲○○」二張變造身分證影本及九張人頭帳戶提款卡等情，已據臺灣
    南投地方法院檢察署檢察官於九十三年二月十一日以九十二年度偵字第三八二三
    號、九十二年度偵字第三八二四號、九十三年度偵字第○○九四號、九十三年度
    偵字第○一六七號、九十三年度偵緝字第○二九號、九十三年度偵緝字第○三○
    號提起公訴，現由臺灣南投地方法院以九十三年度訴字第九二號受理在案等情，
    有上開起訴書、臺灣高等法院被告全國前案紀錄表錄各一份在卷可稽，核本案行
    使偽造文書等犯行與前開業經起訴之常業詐欺犯行有方法、目的之牽連關係，應
    屬牽連犯之裁判上一罪，則本件公訴人就被告之犯行起訴，揆諸上開說明，自應
    由繫屬在先之臺灣南投地方法院審理，爰不經言詞辯論程序，依法諭知不受理之
    判決。
據上論斷，應依刑事訴訟法第三百零三條第七款、第三百零七條，判決如主文。
中      華      民      國    九十三    年      七      月    二十    日
                                臺灣臺中地方法院刑事第十四庭
                                    審判長法  官  楊  真  明
                                          法  官  陳      葳
                                          法  官  劉  逸  成
右正本證明與原本無異。
如不服本判決，應於判決送達後十日內向本院提出上訴狀，上訴於臺灣高等法院臺中
分院( 須附繕本 )。
                                          書記官
中      華      民      國      九十三    年      七      月    二十    日
